---
output: 
  html_document: 
    fig_height: 6
    fig_width: 10
---


```{r setup, include=FALSE}
knitr::opts_chunk$set(echo = FALSE)
source("setup.R")
source("wrangle.R")
```


#Datenanylse des pOT
Datum: `r Sys.Date()`<br/>
Autor: Joshua Hruzik <joshua.hruzik@gmail.com><br/>
Zeitraum: `r paste0(min(pot_data$PostDate), " bis ", max(pot_data$PostDate))`<br/>
Posts: `r format(nrow(pot_data), big.mark = ".", scientific = FALSE, decimal.mark = ",")`<br/>
User: `r format(length(unique(pot_data$User)), big.mark = ".", scientific = FALSE, decimal.mark = ",")`<br/>
Quelle: https://s3.eu-central-1.amazonaws.com/hruzik89/pot_data/pot.csv<br/>

##Aktivität

####Posts pro Tag
```{r post_day}
post_day <- pot_data %>% filter(PostDate < "2018-07-10") %>% count(PostDate)
ggplot(post_day, aes(x = PostDate, y = n))+geom_line(alpha = 0.5)+geom_smooth(method = "loess")+labs(x = "Datum", y = "Posts")
```

####Aktive User pro Tag
```{r users_day}
users_day <- pot_data %>% group_by(PostDate) %>% summarise(users = n_distinct(User)) %>% filter(PostDate < "2018-07-10")
ggplot(users_day, aes(x = PostDate, y = users))+geom_line(alpha = 0.5)+geom_smooth(method = "loess")+labs(x = "Datum", y = "User")
```



####Posts pro Wochentag
```{r actvity_wday}
post_wkday <- pot_data %>% count(PostDate, Wkday)
ggplot(post_wkday, aes(x = Wkday, y = (n)))+geom_boxplot()+labs(x = "Wochentag", y = "Posts")
```

####Posts pro Wochentag/Tageszeit
```{r activity_time}
post_time <- pot_data %>% count(Wkday, Hour)
ggplot(post_time, aes(x = Hour, y = Wkday))+geom_tile(aes(fill = n))+theme_minimal()+scale_fill_distiller("Posts", palette = 1, direction = 1)+labs(x = "Uhrzeit", y = "Wochentag")
```

####Top-20 der aktivsten Nutzer
```{r active_users}
most_active_user_overall <- pot_data %>% count(User) %>% arrange(-n) %>% rename(Posts = n)
most_active_user_overall[1:20,] %>% ggplot(aes(x = reorder(User, Posts), y = Posts))+geom_bar(stat = "identity", fill = "#355062")+coord_flip()+labs(x = "User", y = "Posts")
```

```{r user_activity_data, warning = FALSE, message = FALSE}
most_active_user_overall %>% DT::datatable()
```


####Posts der Top-10 aktivsten User pro Jahr
```{r active_users_years, fig.height=7}
most_active_user_year <- pot_data %>% count(Year, User) %>% filter(User %in% most_active_user_overall$User[1:10])
ggplot(most_active_user_year, aes(x = User, y = n))+geom_bar(stat = "identity", fill = "#355062")+coord_flip()+facet_wrap(~Year)+labs(y = "Posts", x = NULL)
```

##Sentiment

####Mittelwert des Sentiments aller Posts pro Tag
```{r sentiment_day}
day_sentiment_data <- as_tibble(list("date" = unique(pot_data$PostDate)))

get_day_sentiment <- function(date_input) {
  
  result <- pot_data %>% filter(PostDate == date_input) %>% select(PostId, PostText_clean) %>% unnest_tokens("word", PostText_clean) %>% left_join(sentiment, by = c("word" = "Word_lower")) %>% filter(!is.na(Weight)) %>% group_by(PostId) %>% summarise(sentiment = sum(Weight)) %>% ungroup() %>% summarise(sentiment = mean(sentiment)) %>% as.numeric()
  return(result[1])
  
}

day_sentiment_data$sentiment <- sapply(day_sentiment_data$date, get_day_sentiment)
day_sentiment_data %>% ggplot(aes(x = date, y = sentiment))+geom_line(alpha = 0.5)+geom_smooth(method = "loess")+labs(x = "Datum", y = "Sentiment")
```

####Positivste und negativste User (der Top-100)
```{r sentiment_user}
user_sentiment_data <- as_tibble(list("User" = most_active_user_overall$User[1:100]))

get_user_sentiment <- function(user_input) {
  
  result <- pot_data %>% filter(User == user_input) %>% select(PostId, PostText_clean) %>% unnest_tokens("word", PostText_clean) %>% left_join(sentiment, by = c("word" = "Word_lower")) %>% filter(!is.na(Weight)) %>% group_by(PostId) %>% summarise(sentiment = sum(Weight)) %>% ungroup() %>% summarise(sentiment = mean(sentiment)) %>% as.numeric()
  return(result[1])
  
}

user_sentiment_data$sentiment <- sapply(user_sentiment_data$User, get_user_sentiment)
user_sentiment_data <- user_sentiment_data %>% arrange(-sentiment)
user_sentiment_data <- user_sentiment_data %>% head(user_sentiment_data, n = 10) %>% bind_rows(tail(user_sentiment_data, n = 10)) %>% mutate(level = ifelse(sentiment > 0, "positiv", "negativ"))
max_sentiment <- round(max(abs(user_sentiment_data$sentiment)), 3)


user_sentiment_data %>% ggplot(aes(x = reorder(User, sentiment), y = sentiment, fill = level))+geom_bar(stat = "identity")+coord_flip()+scale_y_continuous(limits = c(max_sentiment*-1, max_sentiment))+scale_fill_manual(values = c("positiv" = "#96ceb4", "negativ" = "#ff6f69"))+labs(x = "User", y = "Mittelwert Sentiment pro Post")+guides(fill=FALSE)
```

